【裁判字號】    95,簡上,645
【裁判日期】    951207
【裁判案由】    竊盜
【裁判全文】
臺灣板橋地方法院刑事判決             95年度簡上字第645號
上  訴  人  臺灣板橋地方法院檢察署檢察官
上  訴  人
即  被  告  甲○○
上列上訴人等因被告竊盜案件，不服本院中華民國95年7 月28日
第一審簡易判決（95年度簡字第4420號，聲請簡易判決處刑案號
：95年度速偵字第847 號），提起上訴，本院管轄第二審之合議
庭裁定依簡式審判程序審理，並判決如下：
    主      文
上訴駁回。
甲○○緩刑貳年。
    事實及理由
一、本案被告甲○○所犯係死刑、無期徒刑、最輕本刑為3 年以
    上有期徒刑以外之罪，其於準備程序中就被訴事實為有罪之
    陳述，本院即依刑事訴訟法第455 條之1 第3 項準用同法第
    364 條及同法第273 條之1 第1 項之規定，經本院告知簡式
    審判程序之旨，並聽取公訴人及被告之意見後，裁定本案進
    行簡式審判程序，合先敘明。
二、本案經本院審理結果，認第一審判決以被告甲○○所為係犯
    刑法第320 條第1 項之竊盜罪，依刑事訴訟法第449 條第1
    項前段、第454 條第2 項，刑法第2 條第1 項前段、修正前
    刑法第56條、刑法第320 條第1 項、修正前刑法第41條第1
    項前段、刑法第41條第1 項前段、第51條第6 款，罰金罰鍰
    提高標準條例第1 條前段、修正前罰金罰鍰提高標準條例第
    2 條、刑法施行法第1 條之1 第1 項、第2項 前段（原審判
    決雖疏未引用刑法施行法第1 條之1 第1項 、第2 項前段，
    惟此不影響於全案情節與判決之本旨）之規定，並審酌被告
    無前科、各罪犯罪之動機、目的、手段、所竊財物數量價值
    及犯罪後之態度等一切情狀，分別量處拘役20日、10日，且
    就拘役20日部分，依修正前刑法第41條第1 項前段及修正前
    罰金罰鍰提高標準條例第2 條之規定，另就拘役10日部分，
    依（裁判時）刑法第41條第1 項前段之規定，諭知易科罰金
    之折算標準，並定應執行拘役25日，再經比較新舊法後，依
    修正前刑法第41條第1項 前段、修正前罰金罰鍰提高標準條
    例第2 條之規定，諭知易科罰金之折算標準，其認事用法及
    量刑均屬妥適，應予維持，並引用第一審簡易判決書記載之
    事實、理由及證據（詳如附件）。
三、檢察官上訴意旨乃循告訴人乙○○、丁○○之請求，認被告
    係慣竊，且未賠償告訴人民事上所受損害，請求將原判決撤
    銷，更為適當之判決等語，另被告上訴則請求與告訴人商談
    和解，宣告緩刑等語。經查：被告已就本案為有罪之陳述，
    且與告訴人乙○○、丁○○、丙○○等三人達成和解，賠償
    其等所受之損害，經告訴人三人當庭表示願意原諒被告等情
    ，有本院95年9 月25日準備程序筆錄、95年附民移調字第19
    號調解筆錄、告訴人乙○○、丁○○收受和解款項之收據及
    被告依告訴人丙○○之指示匯款至財團法人臺灣世界展望會
    之收據各1 紙存卷可按，是原審予以論罪科刑，其認事用法
    並無違誤，量刑亦屬妥適，檢察官及被告所為之上訴，均無
    理由，應駁回其上訴。末按犯罪在新法施行前，於新法施行
    後之緩刑之宣告，應適用新法第74條之規定（最高法院95年
    第8 次刑事庭會議決議可資參照）。亦即，就緩刑之宣告，
    係依裁判時之情狀為其考量標準，此部分應逕依裁判時之法
    律為適用基準，無須比較新舊法，縱因而與主刑部分所適用
    之法律不同，亦無割裂適用法律之問題。查被告前未曾因故
    意犯罪受有期徒刑以上刑之宣告，有臺灣高等法院被告前案
    紀錄表佐卷可考，其因一時失慮致罹刑典，然已坦承犯行，
    知所悔悟，並與告訴人達成和解（詳如前述），經此偵審教
    訓，當知所警惕，而無再犯之虞，本院認所宣告之刑均以暫
    不執行為適當，併依裁判時之刑法第74條第1 項第1 款之規
    定，宣告緩刑2 年，用啟自新。
據上論斷，應依刑事訴訟法第455 條之1 第1 項、第3 項、第36
4 條、第273 條之1 第1 項、第368 條、第373 條，刑法第74條
第1 項第1 款，判決如主文。
本案經檢察官郭季青到庭執行職務。
中    華    民    國    95    年    12    月    7     日
                  刑事第十九庭  審判長法  官  許必奇
                                      法  官  陳明偉
                                      法  官  鄧雅心
以上正本證明與原本無異。
本判決不得上訴。
                                      書記官  王小芬
中    華    民    國    95    年    12    月    7     日
附件：


司法院資訊處製作；財團法人民間司法改革基金會備份。
